Notariële protocollen en akten van notarissen te Haarlem (Oud Notarieel Archief Haarlem)
Noord-Hollands Archief
Notariële protocollen en akten van notarissen te Haarlem (Oud Notarieel Archief Haarlem)
1570-1840
1617
3748EED3CCA04AFEA12D6A8F138804DE
232,90
1570-1840 (1842)
openbaar
Inventaris inv. nrs. 1-1805. Inv. nrs. 69, 119 zijn vanwege slechte materiële staat niet raadpleegbaar. Inv. nrs. 310-311 zijn in fotokopieën te raadplegen in de studiezaal, de originelen zijn niet raadpleegbaar. Inv. nrs. 393-394 ontbreken, deze inventarisnummers bevatten akten verleden voor Cornelis Rens als notaris te Den Haag. Indexen op de notariële protocollen zijn aanwezig in de studiezaal. De indexen zijn niet eenvormig en geven niet altijd dezelfde soort informatie. Het kan gaan om een uitgebreide index waarbij bijvoorbeeld ook de soort akte wordt vermeld, maar het kan ook een slecht leesbare fotokopie zijn van een door de notaris zelf aangelegde index. Zie ook indexen in de vorm van kaartenbakken in de studiezaal. Index op notarissen te Haarlem, 1570-1925, met verwijzing naar inventarisnummers in band 30.3.
Creative Commons Zero (CC0) - Public Domain Dedication
Haarlem
Categorie
Notariaat
- Johannes Muntingh, 1570-1572, 1.
  Deze notaris werd geadmitteerd door het Hof van Holland op 16 augustus 1569
  - Minuten van allerlei notariële akten, 5 januari 1570-19 juni 1572. Met een klapper op de voornamen over 1571 en 1572. Bevat enige akten in het Latijn, 1; 1 deel
    De index hierop is band 1A op de studiezaal. De akten zijn ook opgenomen in de index op fiches in de studiezaal
- Michiel Jansz. van Woerden, 1573-1621, 2.
  Deze notaris werd geadmitteerd door het Hof van Holland de 16 oktober 1578. Hij was toen Secretaris van de stad Haarlem. Hij overleed 15 mei 1621 te Haarlem
  - Minuten van allerlei notariële akten. Deel 2 met een inhoudsopgave, de overige delen met een index op voornaam, 1573-1621, 2-27; 26 delen
    De index op inv.nr. 2 is band 2A op de studiezaal. Op de inv.nrs. 3-27 staat ook een index op de studiezaal
    - 1 oktober 1573-1 februari 1579, 2
    - 2 februari 1579-31 december 1580, 3
    - 1 januari 1581-12 januari 1583, 4
    - 1 januari 1583-30 december 1584, 5
    - 2 januari 1585-31 december 1586, 6
    - 2 januari 1587-26 december 1588, 7
    - 2 januari 1589-31 december 1590, 8
    - 1 janauri 1591-23 december 1592, 9
    - 20 januari 1593-16 december 1594, 10
    - 3 januari 1595-24 december 1596, 11
    - 3 januari 1597-31 december 1597, 12
    - 1 januari 1598-4 januari 1599, 13
    - 5 januari 1599-4 januari 1600, 14
    - 10 februari 1600-29 december 1600, 15
    - 4 januari 1601-3 januari 1602, 16
    - 2 januari 1602-30 december 1602, 17
    - 17 januari 1603-18 december 1603, 18
    - 1 januari 1604-15 december 1604, 19
    - 1 januari 1605-18 december 1606, 20
    - 1 januari 1607-26 december 1608, 21
    - 1 januari 1609-21 december 1610, 22
    - 10 januari 1611-23 december 1612, 23
    - 7 januari 1613-30 december 1614, 24
    - 8 januari 1615-29 december 1617, 25
    - 1 januari 1618-17 december 1619, 26
    - 19 maart 1620-15 april 1621, 27
- Henric Quirijnsz. Talesius, 1579-1590, 3.
  Deze notaris was pastoor te Spaarndam. Op 8 oktober 1592 legde hij als notaris de eed af van abjuratie van de koning van Spanje
  - Minuten van allerlei notariële akten, 20 augustus 1579-13 oktober 1590; met losse akten van 1590, januari 4 en 13, maart 3, juli 21, augustus 28, september 8 en 16, november 23 en december 16;1591 juni 19, zijnde een akte eerst verleden voor notaris A. Willemsz. d.d. 22 september 1590. Op folio 77 is een akte d.d. 3 februari 1584, verleden voor de notarissen publiek H.Q. Talesius en Taeck Mel ;1594 november 27 1597 september 16 en ? december 29, 28; 1 deel
    De index hierop is band 28A op de studiezaal. De akten zijn ook opgenomen in de index op fiches in het depot
- Adriaen Willemsz. (Suyderhoef), 1577-1618, 4.
  Deze notaris was geadmitteerd door het Hof van Holland op 10 september 1577 te Haarlem. Hij was secretaris van de stad Haarlem. Hij overleed op 4 december 1618 te Haarlem
  - Minuten van allerlei notariële akten; met een index op voornaam in elk deel, 1577-1618, 29-52; 24 delen
    Op de inv.nrs. 29-51 staat een index op voornaam op de studiezaal. Band 52A is de index op inv.nr. 52
    - 30 september 1577-17 april 1580, 29
    - 3 mei 1580-2 april 1582, 30
    - 5 april 1582-23 juni 1584, 31
    - 1 juli 1584-27 juni 1586, 23 december 1605-26 januari 1606, 32
    - 2 juli 1586-31 december 1588, 33
    - 2 januari 1589-30 december 1590, 34
    - 10 januari 1591-30 december 1592, 35
    - 3 januari 1593-28 juli 1594, 36
    - 1 augustus 1594-28 juni 1596, 37
    - 23 juni 1596-25 februari 1598, 38
    - 2 maart 1598-4 september 1599, 39
    - 7 september 1599-28 december 1600, 40
    - 4 januari 1601-20 juli 1602, 41
    - 20 juni 1602-26 juni 1603, 42
      Hierna volgen twee akten van 11 januari 1603 en 10 mei 1603
    - 27 juni 1603-18 augustus 1604, 43
    - 19 augustus 1604-20 december 1605, 44
    - 1 januari 1606-30 maart 1607, 45
    - 10 april 1607-28 oktober 1608, 46
      en een akte van 11 december 1608
    - 3 november 1608-5 april 1610, 47
    - 8 april 1610-28 augustus 1611, 48
      en een akte van 25 maart 1610
    - 1 augustus 1611-6 mei 1613, 49
    - 1 juni 1613-31 december 1615, 50
    - 2 januari 1616-28 maart 1618, 51
    - 3 april 1618-5 oktober 1618, 52
      Blijkens een aantekening in deel 52 heeft Pieter Willemsz. met consent en believen van zijn huisvrouw en zoon Claes Pietersz. de 24 protocollen van zijn overleden broeder Adriaen Willemsz. voor de somme van honderd vijfentwintig gulden verkocht aan Egbert van Bosvelt, welk geld hij de 28e september 1623 heeft ontvangen
- Joseph van Triere, 1590-1606, 5.
  Deze notaris werd geadmitteerd door het Hof van Holland op 12 september 1592, na voorgaande nominatie van burgemeesteren en regeerders van de stad Haarlem van 1 september 1592. Deze notaris, tevens procureur, verzoekt burgemeesteren en regeerders van de stad Haarlem ontslag als procureur en testimonie, wat hem bij de resolutie van 3 september 1608 verleend wordt, omdat hij naar 's-Gravenhage wilde verhuizen. (Zie voorts resoluties van burgemeesteren en regeerders van Haarlem d.d. 10 juli 1609, waarbij Joseph van Triere de heren van de vroedschap bedankt). In de marge van de akte van 31 december 1601 is een akte van 16 april 1610 door dezelfde notaris, waarbij hij vermeldt te 's-Gravenhage te resideren
  - Minuten van allerlei notariële akten, 1590-1606(1610), 53; 1 omslag
    Losse akten: 1590 mei 14; 1595 februari 9; 1600 juli 14, december 19; 1601 december 31 1603 juni 1; 1603 juni 22; 1604 februari 6; 1606 augustus 4 en een concept-akte augustus 4 zonder datum Gebundelde akten: bijeengenaaide testamenten en huwelijkse voorwaarden over 1601. 14 januari 1602 tot 15 juli 1602 1 februari 1603 tot 10 september 1603 10 september 1603 tot 16 oktober 1604 De index hierop is band 53A op de studiezaal. De akten zijn ook opgenomen in de index op fiches in het depot.
- Egbert (Lucasz) van Bosvelt, 1601-1645, 6.
  Egbert Lucasz. wordt door het Hof van Holland op 12 januari 1601 als notaris geadmitteerd. Overleden te Haarlem op 21 januari 1646
  - Minuten van allerlei notariële akten, 1601-1645, 54-72; 19 delen
    Index op fiches in het depot. Zie blz.3
    - 14 januari 1601-13 juli 1606, 54
    - 17 juli 1606-11 augustus 1610, 55
    - 22 augustus 1610-2 januari 1621, 56
    - 11 maart 1621-8 november 1634, 11 september 1636-3 februari 1642; met los bijgevoegd: akten van 5 en 29 augustus en 30 september 1640 op één vel, een inventaris d.d. 5 november 1665 voor Nicolaas van Bosvelt, secretaris van de Weeskamer, 57
    - 5 maart 1614-11 februari 1618; 19 januari 1619, 1 april 1622 en 29 december 1625, 58
    - 3 januari 1626-9 december 1627, 59
    - 1 januari 1628-30 december 1629, 60
    - 17 januari 1630-29 december 1633, 61
    - 1 januari 1634-31 december 1635, 62
    - 6 januari 1636-23 november 1638, 63
    - 4 januari 1639-20 november 1645, 64
      De delen 58-64 bevatten veel inventarissen. De delen 60-64 zijn zeer slordig ingenaaid en gehavend
    - 23 februari 1639-29 april 1640, 65
      Het schutblad is een afschrift van een testament d.d. 21 februari 1627, verleden voor Egbert van Bosvelt, op perkament
    - 21 februari 1642-30 december 1644, 66
    - 24 januari 1645-1 december 1645, 67
    - 14 januari 1601-30 juni 1603, 68
    - 3 juli 1603-5 augustus 1612, 69
      De delen 68 en 69 zijn gehavend en hebben veel van vocht geleden
    - 1 augustus 1608-29 juli 1623, 70
    - Dit deel bevat in het net geschreven afschriften van de akten zonder handtekening over de jaren 1601-1605, 71
    - Dit deel bevat in het net geschreven afschriften van de akten zonder handtekening over de jaren 1601-1605, 72
- Willem van Triere, 1602-1635, 7.
  Deze notaris werd geadmitteerd door het Hof van Holland op 17 april 1602. Begraven op 11/18 oktober 1636. Deze notaris vermeldt in zijn testamenten de naam van de regerende keizer. Onder hem hebben de protocollen van de overleden notaris Michiel van Woerden berust
  - Minuten van allerlei notariële akten; met een index op de voornamen in elk deel, 1602-1635, 73-107; 35 delen
    Op de studiezaal staat een index (twee delen) op voornamen op de delen 73-106: band 73-90 en band 91-106. Band 107A is de index op deel 107, staat ook op de studiezaal
    - 18 april 1602-31 december 1602, 73
    - 3 januari 1603-30 december 1603, 74
    - 2 januari 1604-23 december 1604, 75
    - 5 januari 1605-30 december 1605, 76
    - 2 januari 1606-28 december 1606, 77
    - 3 januari 1607-27 december 1607, 78
    - 1 januari 1608-30 december 1608, 79
    - 7 januari 1609-28 december 1609, 80
    - 2 januari 1610-31 december 1610, 81
    - 6 januari 1611-30 december 1611, 82
    - 3 januari 1612-30 december 1612, 83
    - 2 januari 1613-31 december 1613, 84
    - 2 januari 1614-31 december 1614, 85
    - 3 januari 1615-31 december 1615, 86
    - 3 januari 1616-3 januari 1617, 87
    - 2 januari 1617-30 december 1617, 88
    - 4 januari 1618-31 december 1618, 89
    - 2 januari 1619-23 december 1619, 90
    - 2 januari 1620-30 december 1620, 91
    - 4 januari 1621-31 december 1621, 92
    - 3 januari 1622-31 december 1622, 93
    - 2 januari 1623-26 december 1623, 94
    - 1 januari 1624-30 december 1624, 95
    - 5 januari 1625-29 december 1625, 96
    - 3 januari 1626-31 december 1626, 97
    - 2 januari 1627-28 december 1627, 98
    - 1 januari 1628-30 december 1628, 99
    - 2 januari 1629-29 december 1629, 100
    - 2 januari 1630-30 december 1630, 101
    - 3 januari 1631-26 december 1631, 102
    - 3 januari 1632-30 december 1632, 103
    - 1 januari 1633-29 december 1633, 104
    - 1 januari 1634-24 december 1634, 105
    - 14 januari 1635-27 december 1635, 106
    - Bevat inventarissen, de eerste van 16 december 1616 en voorts over de jaren 1617, 1623, 1624, 1626-1630 en 1632-1634, 107
- Wouter Crousen (de oude), 1605-1637, 8.
  Hij werd in 1621 secretaris van de stad Haarlem. Deze notaris doet op 1 mei 1629 afstand van de exercitie van het notarisschap en verzoekt burgemeesteren in zijn plaats zijn zoon Wouter Crousen de Jonge te benoemen, hetgeen wordt toegestaan. Toch zet hij zijn praktijk voort tot 1637. Begraven op 1 augustus 1637
  - Minuten van allerlei notariële akten; met een index op voornaam in elk deel, 1605-1625, 108-117; 10 delen
    De delen 108-110 zijn zeer gehavend. In de testamenten vermeldt deze notaris de naam van de regerende keizer
    - 15 februari 1605-11 mei 1605, 22 december 1606-25 augustus 1616, 108
    - 18 september 1616-22 december 1623, 109
    - 7 maart 1624-1631, 1633-26 februari 1635, 110
      In dit deel zijn vijf akten van 10 januari, 9 en 10 februari, 12 en 13 maart 1637 verleden voor Wouter Crousen, secretaris van de stad Haarlem. Bij die van 12 en 13 maart is in de marge bijgevoegd "mitsgaders notaris publijcq"
    - 14 maart 1606-23 oktober 1606, 111
      In dit deel wordt op folio 12 Wouter Crousen vermeld als notaris binnen Haarlem en als secretaris van Tetroode en Voogelsangh
    - 24 oktober 1606-20 april 1607, 112
      Dit deel heeft veel van vocht geleden
    - 8 april 1607-10 december 1607, 113
    - 1 april 1610-26 juni 1612, 114
    - 16 oktober 1612-5 maart 1617, 115
    - 18 november 1617-9 september 1622, 116
    - 10 september 1622-20 september 1625, 117
- Hugo Steyn, 1609-1615, 9.
  Deze notaris werd geadmitteerd bij het Hof van Holland op 24 februari 1607. In 1613 werd hij Secretaris van de stad Haarlem en hij bleef het tot zijn dood. Overleden te Haarlem op 29 april 1632
  - Minuten van allerlei notariële akten, 7 januari 1609-22 januari 1615, 1609-1615, 118; 1 deel
    Op de voorzijde van het deel staat geschreven "Tweede Prothocol van den notaris Hugo Steyn. Beginnende den 1e Januarij 1609 eindigende den 22e Januari 1615". Deze notaris vermeldt in de testamenten de naam van de regerende keizer. Een index op de akten, band 118A, staat op de studiezaal
- Jacob (Pietersz.) Schoudt, 1621-1670, 10.
  Deze notaris werd als zodanig op recommandatie van burgemeesteren en regeerders van de stad Haarlem, na gedane examinatie, door de Staten van Holland op 21 mei 1621 gecreëerd. Hij werd geadmitteerd door het Hof van Holland op 22 mei 1621. Burgemeesteren en regeerders van de stad Haarlem gaven hem op 26 mei 1621 toestemming tot de uitoefening van het notarisschap binnen Haarlem. Schoudt doet blijkens resolutie van burgemeesteren en regeerders van de stad Haarlem van 15 september 1657 afstand van het notarisschap, doch mag het tot allerheiligen d.a.v. uitoefenen. In zijn plaats wordt Henric van Gellinckhuijsen als notaris benoemd. Niettemin heeft hij het notarisschap uitgeoefend tot 1670. Begraven te Haarlem op 27 december 1670
  - Minuten van allerlei notariële akten; de delen 125, 130-132, 134-146 met een index op voornaam, 1621-1668, 119-153; 35 delen
    De index op de inv.nrs. 119-153 staat op de studiezaal. Het zijn twee banden 153A (A-L en L-Z). De akten van de delen 124-134 zijn ook opgenomen in de index op de fiches in het depot. Notaris Schoudt vermeldt in zijn testamenten de naam van de regerende keizer. In de delen 119-122, 125 en 130 heeft notaris Schoudt akten, zowel voor hem als voor andere notarissen, zo hier als elder verleden, als nieuwe akten gebruikt met verandering van naam, datum en andere wijzigingen
    - 20 maart 1621-25 april 1622, 18 maart 1628-30 december 1631, 119
    - Hergebruikte akten:
      - 3 september 1625 (perkament) wordt 29 januari 1631, --
      - 13 augustus 1627 (perkament) wordt 27 mei 1631, --
      - 2 juli 1628 (perkament) wordt 7 juni 1631, --
      - 13 juli 1628 (perkament) wordt 29 juni 1631, --
      - 3 januari 1628 (perkament) wordt 13 oktober 1631, --
      - 25 juli 1626 (perkament) wordt 6 december 1631, --
      - 13 november 1614 (perkament) wordt 28 mei 1629, --
        Oorspronkelijk afgegeven door Adriaen Willemsz, notaris publiek te Haarlem
      - 17 oktober 1624 (perkament) wordt 18 september 1629, --
        Oorspronkelijk afgegeven door Pieter Ruijchaver, notaris publiek te Haarlem
      - 24 april 1624 (perkament) wordt 2 januari 1630, --
      - 13 oktober 1622 (perkament) wordt 30 maart 1631, --
      - 14 oktober 1614 (perkament) wordt 20 februari 1631, --
    - 1 januari 1632-18 december 1640, 120
    - Hergebruikte akten:
      - 8 maart 1632 (perkament) wordt 6 mei 1632, --
      - 18 april 1632 (perkament) wordt 26 november 1632, --
      - 25 september 1626 (perkament) wordt 2 maart 1635, --
      - 27oktober 1626 (perkament) wordt 13 oktober 1634, --
      - 27 september 1628 (perkament) wordt 23 juli 1636, --
      - 5 oktober 1635 (perkament) wordt 22 september 1636, --
      - 13 mei 1627 (perkament) wordt 2 oktober 1636, --
      - 30 september 1631 (perkament) wordt 1 juni 1638, --
      - 6 januari 1635 (perkament) wordt 24 september 1638, --
      - 22 augustus 1628 (perkament) wordt 19 september 1637, --
      - 18 augustus 1629 (perkament) wordt 8 maart 1632, --
        Oorspronkelijk afgegeven door Egbert van Bosvelt
      - 30 juni 1623 (perkament) wordt 12 april 1632, --
        Oorspronkelijk afgegeven door Adriaen Claesz. Paets, notaris publiek te Leiden
      - 5 december 1619 (perkament) wordt 20 augustus 1632, --
      - 31 augustus 1625 (perkament) wordt 2 juni 1635, --
        Oorspronkelijk afgegeven door Mathijs van Lievendaal, notaris publiek te Haarlem
      - 24 juli 1628 (papier) wordt 17 november 1636, --
        Oorspronkelijk afgegeven door Jacob Westfrisius, notaris publiek te Amsterdam
      - 26 april 1636 (papier) wordt 26 juli 1637, --
        Oorspronkelijk afgegeven door Jacob Jacobs, notaris publiek te Amsterdam
    - 8 januari 1641-21 december 1650, 121
    - Hergebruikte akten:
      - 24 september 1640 (perkament) wordt 5 augustus 1642, --
      - 20 juni 1636 (perkament) wordt 18 mei 1644, --
      - 17 april 1643 (perkament) wordt 18 april 1644, --
      - 11 december 1635 (perkament) wordt 1 november 1649, --
      - 19 februari 1646 (papier) wordt 26 juli 1646, --
        Oorspronkelijk afgegeven door Barent Deteringh, notaris geadmitteerd bij het Hof van Holland en als admissie hebbende van de Baljuw van Brederode
    - 2 januari 1651-4 april 1670, 122
    - Hergebruikte akten:
      - 13 juli 1652 (perkament) wordt 20 januari 1655, --
      - 17 oktober 1652 (perkament) wordt 5 december 1655, --
      - 2 april 1648 (papier) wordt 10 augustus 1652, --
      - 14 juli 1647 (papier) wordt 15 november 1652, --
      - 8 januari 1651 (papier) wordt 2 december 1655, --
      - 16 maart 1647 (papier) wordt 15 maart 1653, --
        Oorspronkelijk afgegeven door Vechter Haeswindius, notaris publiek te Haarlem
      - 23 februari 1655 (papier) wordt 10 augustus 1655, --
        Oorspronkelijk afgegeven door Nicolaes van Bosvelt, notaris publiek te Haarlem
      - 13 augustus 1651 (papier) wordt 11 september 1651, --
        Oorspronkelijk afgegeven door Abraham van Oolen, notaris publiek te Sas van Gent
      - 21 september 1658, kopie van een akte verleden voor Remmert Keijser, notaris publiek te Enkhuizen, --
      - Hergebruikte akte: 20 oktober 1622 (perkament) wordt 2 april 1625, --
        Oorspronkelijk afgegeven door Cornelis Jansz. Verbeek, notaris publiek te Haarlem
      - Hergebruikte akte: 20 januari 1622 (perkament) wordt 2 juli 1628, --
        0orspronkelijk afgegeven door notaris Willem van Triere
      - 23 december 1629-23 april 1630, --
        Bevat ook akten d.d. 1 januari 1631, 7 april 1631 en mei 1631. Veel testamenten
      - 20 juni 1633-26 december 1634, --
        Veel testamenten
      - 21 juli 1663-4 november 1670 (gefolieerd), --
        Fol. 1-30vo bevatten akten van 21 juli 1663-6 december 1668, verleden voor Jacob Schoudt, notaris publiek te Beverwijk en aldaar woonachtig
    - 22 mei 1623-19 februari 1624, 123
      Op blz. 220-222 zijn ingevoegde akten van 5 en 17 september 1653
    - 19 februari 1624-4 november 1624, 124
    - 6 november 1624-15 augustus 1625, 125
    - 17 augustus 1625-27 februari 1626, 126
    - 27 februari 1626-11 december 1626, 127
    - 11 december 1626-28 juli 1627, 128
    - 28 juli 1627-6 december 1627, 129
    - 6 december 1627-26 september 1628, 130
    - 27 september 1628-29 juni 1629, 131
    - 29 juni 1629-17 september 1630, 132
    - 17 september 1630-1 december 1635, 133
    - 2 januari 1635-26 maart 1638, 134
    - 1 april 1638-4 juni 1639, 135
    - 18 december 1639-25 juli 1641, 136
    - 15 augustus 1641-5 december 1642, 137
    - 18 maart 1643-19 september 1644, 138
    - 26 september 1644-6 oktober 1645, 139
    - 9 januari 1646-2 januari 1647, 140
    - 5 juni 1647-3 september 1648, 141
    - 24 oktober 1648-3 april 1650, 142
    - 27 juni 1650-20 november 1651, 143
    - 18 februari 1652-30 oktober 1653, 144
    - 3 november 1653-4 juni 1655, 145
    - 3 september 1657-9 juli 1663, 146
    - 27 september 1628-12 december 1629, 147
    - 29 juli 1631-14 februari 1633, 148
    - 10 december 1635-24 december 1643, 149
      Geen testamenten
    - 4 januari 1644-1 november 1653, 150
    - 17 november 1644-12 juni 1659, 151
    - 29 juni 1621-22 februari 1637, 152
      Bevat slechts inventarissen
    - 16 maart 1637-23 februari 1658, 153
      Inventarissen. In protocol 146 wordt Jacob Schoudt vermeld als notaris publiek bij de hoven van Holland, mitsgaders de Baljuw van Kennemerland en de Ed. Heere van Heemstede
- Wouter van Lievendael, 1625-1629, 11.
  Deze notaris werd als zodanig 9 april 1625 door de Staten van Holland gecreëerd en diezelfde dag door het Hof van Holland te Haarlem geadmitteerd. Hij was op 9 februari 1624 tot procureur te Haarlem benoemd. Bij resolutie van burgemeesteren en regeerders van Haarlem van 1 oktober 1625 werd hem bij provisie gedurende de ziekte van zijn vader Matthijs van Lievendael geconsenteerd de exercitie van het notarisschap binnen deze stad. Bij resolutie van 24 november 1625 werd hem de exercitie van het notarisschap opgezegd en beloofde hij zich daarnaar te zullen reguleren. De 15e maart 1626 verlijdt het weer akten.
  - Minuten van allerlei notariële akten, 9 september 1625-23 maart 1629, 154; 1 deel
    Achteraan bevinden zich enige rekwesten en eisen enz., waartussen nog een notariële akte van 15 mei 1628. De index op deze akten staat als band 154A op de studiezaal
- Wouter Crousen de Jonge, 1629-1639, 12.
  Deze notaris werd als zodanig op recommandatie van burgemeesteren en regeerders van Haarlem op 1 mei 1629 door de Staten van Holland gecreëerd. Geadmitteerd door het Hof van Holland op 4 mei 1629 te Haarlem. Op 11 mei 1629 werd hem door burgemeesteren en regeerders voornoemd toegestaan akte van admissie om het notarisschap in zijn vaders plaats te mogen exerceren. Wouter Crousen de Jonge verzocht benoeming tot procureur, maar dit werd bij resolutie van 2 september 1632 afgeslagen. Begraven op 6 augustus 1639
  - Minuten van allerlei notariële akten, 1629-1639, 155-159; 5 delen
    De index op deze delen staat als band 159A op de studiezaal
    - 17 mei 1629-21 december 1630, 155
    - 9 januari 1631-21 december 1632, 156
    - 8 januari 1633-31 december 1634; met index op de voornamen, 157
    - 3 januari 1635-29 december 1636; met index op de voornamen, 158
    - 11 januari 1637-12 juli 1639; met index op de voornamen, 159
- Jacob Steyn, 1632-1661, 13.
  Deze notaris werd als zodanig op recommandatie van burgemeesteren en regeerders van Haarlem d.d. 11 mei 1632, op 21 mei 1632 door de Staten van Holland gecreëerd. Geadmitteerd op 22 mei 1632 door het Hof van Holland. Hij was toen klerk ter secretarie te Haarlem. Hij wordt op 4 september 1637 secretaris van de stad Haarlem, in 1634 en 1675 raad en vroedschap, in 1672, 1673 en 1675 is hij burgemeester. Op 12 november 1661 wordt hij op verzoek ontslagen van het notarisambt. Hij overlijdt op 13 mei 1679 te Haarlem
  - Minuten van allelei notariële akten, 1632-1661, 160-163; 4 delen
    De index op deze delen staat als band 163A op de studiezaal
    - 1 juli 1632-10 december 1641, 160
    - 4 januari 1642-1 februari 1659, 161
    - 1 juni 1632-11 november 1661, 162
      Heeft veel van vocht geleden
    - 24 juli 1632-3 juni 1659, 163
      Bevat inventarissen
- Jacob van Bosvelt, 1634-1645, 14.
  Deze notaris werd als zodanig, na recommandatie van burgemeesteren en regeerders van Haarlem, d.d. 7 november 1634, op 8 november 1634 door de Staten van Holland gecreëerd. Geadmitteerd door het Hof van Holland op 9 november 1634. Hij was toen klerk ter secretarie van Haarlem. Bij resolutie van 10 november 1634 werd hij door burgemeesteren en regeerders van Haarlem toegelaten om het notarisschap binnen Haarlem en de vrijheid van dien te mogen uitoefenen. Op 6 september 1638 werd hij secretaris van Haarlem. Overleden op 7 maart 1645 te Haarlem
  - Minuten van allerlei notariële akten, 1634-1645, 164-171; 8 delen